fr: Type de ensouple: Double ensouple; Ensouple interchangeable; Sans ensouple; Ensouple simple; Ensouple sectionnelle; Autre
sl-SI: Vrsta osnovnega vratila: Dvojni snovalni valj; Zamenljiv snovalni valj; Brez snovalnega valja; Navaden snovalni valj; Sekcijski snovalni valj; Drugo
sv: Typ av varpbom: Dubbel varpbom; Utbytbar varpbom; Ingen varpbom; Slät varpbom; Sektionsvarpbom; Övrigt
th: ประเภทลำแสงวาร์ป: คานม้วนด้ายยืนคู่; คานม้วนด้ายยืนแบบเปลี่ยนได้; ไม่มีคานม้วนด้ายยืน; คานม้วนด้ายยืนแบบเรียบ; คานม้วนด้ายยืนแบบแบ่งส่วน; อื่นๆ
it: Tipo di navetta dell'ordito: Subbio dell'ordito doppio; Subbio dell'ordito intercambiabile; Senza subbio dell'ordito; Subbio dell'ordito semplice; Subbio dell'ordito sezionale; Altro
de: Art des Kettbaums: Doppel-Kettbaum; Austauschbarer Kettbaum; Kein Kettbaum; Einfacher Kettbaum; Sektional-Kettbaum; Sonstiges
zh-CN: 经轴类型: 双经轴; 可互换经轴; 无经轴; 普通经轴; 分段经轴; 其他
cs: Typ osnovního válu: Dvojitý osnovní vál; Výměnný osnovní vál; Bez osnovního válu; Hladký osnovní vál; Dělený osnovní vál; Jiné
pt-PT: Tipo de eixo de urdidura: Rolo de urdidura duplo; Rolo de urdidura intermutável; Sem rolo de urdidura; Rolo de urdidura simples; Rolo de urdidura secional; Outro
tr: Çözgü levendi tipi: Çift çözgü leventi; Değiştirilebilir çözgü leventi; Çözgü leventi yok; Düz çözgü leventi; Bölmeli çözgü leventi; Diğer
bg-BG: Тип основен вал на стана: Двойно кросно; Сменяемо кросно; Без кросно; Обикновено кросно; Секционно кросно; Друго
ja: ラップビームタイプ: ダブルワープビーム; 交換可能ワープビーム; ワープビームなし; プレーンワープビーム; セクショナルワープビーム; その他
pl: Typ wału osnowowego: Podwójny wał osnowy; Wymienny wał osnowy; Brak wału osnowy; Gładki wał osnowy; Segmentowy wał osnowy; Inne
ko: 경사빔 유형: 이중 경사 빔; 교체형 경사 빔; 경사 빔 없음; 일반 경사 빔; 섹셔널 경사 빔; 기타
da: Type af trendbom: Dobbelt kædebom; Udskiftelig kædebom; Ingen kædebom; Almindelig kædebom; Sektionskædebom; Andet
ro-RO: Tip de sul de urzeală: Sul dublu pentru urzeală; Sul interschimbabil pentru urzeală; Fără sul pentru urzeală; Sul simplu pentru urzeală; Sul secțional pentru urzeală; Altele
sk-SK: Typ osnovného vratidla: Dvojitý osnovný valec; Vymeniteľný osnovný valec; Bez osnovného valca; Hladký osnovný valec; Sekčný osnovný valec; Iné
zh-TW: 經軸類型: 雙經軸; 可更換經軸; 無經軸; 平經軸; 分段經軸; 其他
pt-BR: Tipo de viga de tração: Rolo de urdume duplo; Rolo de urdume intercambiável; Sem rolo de urdume; Rolo de urdume simples; Rolo de urdume seccional; Outro
el: Τύπος δοκού στημονιού: Διπλό αντί στημονιού; Εναλλάξιμο αντί στημονιού; Χωρίς αντί στημονιού; Απλό αντί στημονιού; Τμηματικό αντί στημονιού; Άλλο
hr-HR: Vrsta warp snopa: Dvostruko vratilo za osnovu; Zamjenjivo vratilo za osnovu; Bez vratila za osnovu; Obično vratilo za osnovu; Sekcijsko vratilo za osnovu; Ostalo
hu: Vetüléktartó tengely típusa: Dupla lánchenger; Cserélhető lánchenger; Nincs lánchenger; Sima lánchenger; Szekcionált lánchenger; Egyéb
es: Tipo de viga de urdimbre: Doble plegador de urdimbre; Plegador de urdimbre intercambiable; Sin plegador de urdimbre; Plegador de urdimbre liso; Plegador de urdimbre seccional; Otro
ru: Тип навоя: Двойной навой; Сменный навой; Без навоя; Гладкий навой; Секционный навой; Другое
en: Warp beam type: Double warp beam; Interchangeable warp beam; No warp beam; Plain warp beam; Sectional warp beam; Other
lt-LT: Metmenų veleno tipas: Dvigubas metmenų velenas; Keičiamas metmenų velenas; Be metmenų veleno; Paprastas metmenų velenas; Sekcijinis metmenų velenas; Kita
fi: Loimitukin tyyppi: Kaksinkertainen loimitukki; Vaihdettava loimitukki; Ei loimitukkia; Tavallinen loimitukki; Lohkoloimitukki; Muu
nb: Type warp-bjelke: Dobbel rennebom; Utskiftbar rennebom; Ingen rennebom; Enkel rennebom; Seksjonsrennebom; Annet
vi: Loại trục cuốn sợi của máy dệt: Trục sợi dọc kép; Trục sợi dọc có thể hoán đổi; Không có trục sợi dọc; Trục sợi dọc trơn; Trục sợi dọc chia đoạn; Khác
nl: Kettingboomconfiguratie: Dubbele kettingboom; Verwisselbare kettingboom; Geen kettingboom; Gewone kettingboom; Sectionele kettingboom; Overige